臺灣臺南地方法院刑事判決　　　　　　　　　　　　　九十一年度易字第二五七號
　　公　訴　人　臺灣台南地方法院檢察署檢察官
　　被　　　告　甲○○
右列被告因違反槍砲彈藥刀械管制條例案件，經檢察官提起公訴（九十一年度偵字第
一九三號），本院判決如左：
    主  文
甲○○未經許可，於夜間，在公共場所攜帶刀械，處有期徒刑肆月，如易科罰金，以
參佰元折算壹日。
扣案之武士刀壹把沒收。
    事  實
一、甲○○曾於民國八十八年二月二日因竊盜案件，經本院以八十七年度少易字第二
    三號判處有期徒刑十月，緩刑五年確定，嗣於同年六月一日因違反懲治盜匪條例
    案件，經本院以八十八年度上訴字第九號判處有期徒刑二年十月確定，並經定應
    執行刑三年六月，指揮書執行完畢日期為九十一年八月七日，現仍在假釋付保護
    管束期間，猶不知悔改。復於九十年十一月二十九日晚上十一許，甲○○與姓名
    、年籍均不詳之綽號「欽仔」之男子及其他男子，在台南市小北夜市附近騎乘機
    車閒逛。適於台南縣永康市○○○路與台南市○○路之縣市交接處之公共場所，
    「欽仔」交付甲○○一把以盒子包裝之武士刀，欲託甲○○轉交給騎乘在前方之
    「欽仔」之朋友，甲○○打開盒子後發覺係槍砲彈藥刀械管制條例所禁止持有之
    武士刀，竟仍未經許可予以收受，將武士刀置放於所騎乘車牌號碼ＶＧＧ—六二
    五號輕型機車腳踏處，旋於台南縣永康市○○○路一二三巷二十一弄四號前，為
    警攔檢盤查時棄車逃逸，並將該武士刀棄置路旁，嗣經警追捕甲○○後，始尋回
    上開武士刀一把。
二、案經台南縣警察局永康分局報告台灣台南地方法院檢察署檢察官偵查起訴。
    理  由
一、訊據被告甲○○除辯稱不知持有之刀械係武士刀外，對於右揭事實均坦承不諱，
    且扣案之武士刀一把，經送請台南縣警察局鑑驗結果，認定係符合管制刀械武士
    刀之圖例及說明要件，屬槍砲彈藥刀械管制條例所列管之刀械，有該局九十一年
    一月十七日南縣警保字第０九一０００二八四七號鑑定通知書一件附卷可稽。被
    告雖以前詞置辯，惟被告於本院審理時先稱：「武士刀是欽仔傳給我，丟到我機
    車的腳踏處，要我傳給他的朋友，我把武士刀放好，想利用機會傳給欽仔的朋友
    ，但欽仔的朋友騎車騎很快，我追不到，待我從中華路左轉彎至開元路時，打開
    一看才知道是武士刀」、「那把武士刀大約四、五十公分」等語，嗣改稱：「當
    時我不知道是武士刀，只知道是刀子，武士刀有用盒子包起來，我沒有打開」等
    語（詳本院九十一年三月二十一日審判筆錄），被告前後所述不一，是否確實不
    知所持有之刀械為武士刀，已堪置疑。且被告前既稱已將武士刀之盒子打開，豈
    有不知持有之刀械係武士刀之理？又經本院質之被告以：「為何警察追你，要把
    刀丟掉」，被告答以：「因我有前科，還在假釋中，不能違法」等語（詳前開審
    判筆錄），倘被告確實不知所持有之刀械係武士刀，焉有遇警臨檢即迅將刀械丟
    棄，躲避警方查緝之理？是其空言否認犯罪，無非事後卸責之詞，不足採信。本
    件事證明確，被告犯行洵堪認定，應依法論科。
二、查被告於夜間未經許可將武士刀置於機車腳踏板處，並騎乘該機車行駛於台南市
    ○○路、台南縣永康市○○○路一二三巷等街道上，上開街道均為公共場所，核
    被告所為，係犯槍砲彈藥刀械管制條例第十五條第一款、第二款之未經許可於夜
    間在公共場所攜帶刀械罪。爰審酌被告假釋中更犯本罪、犯罪之動機、手段、於
    公共場所攜帶武士刀對社會治安所生之危害及犯罪後之態度等一切情狀，量處如
    主文所示之刑，並諭知易科罰金之折算標準，以資懲儆。至扣案之武士刀一把為
    違禁物，應依刑法第三十八條第一項第一款宣告沒收。
據上論斷，應依刑事訴訟法第二百九十九條第一項前段、槍砲彈藥刀械管制條例第十
五條第一款、第二款，刑法第十一條前段、第四十一條第一項前段、第三十八條第一
項第一款，罰金罰鍰提高標準條例第二條，判決如主文。
本案經檢察官張婉寧到庭執行職務。
中      華      民      國    九十一    年      三      月    二十九    日
                                  臺灣台南地方法院刑事第二庭
                                          法  官  鄭  燕  璘
右正本證明與原本無異。
如不服本判決應於送達後十日內向本院提出上訴狀。
                                          書記官  田  富  蓉
中      華      民      國    九十一    年      三      月    二十九    日
附錄本案論罪科刑法條全文
槍砲彈藥刀械管制條例第十五條
未經許可攜帶刀械而有下列情形之一者，處二年以下有期徒刑：
一  於夜間犯之者。
二  於車站、埠頭、航空站、公共場所或公眾得出入之場所犯之者。
三  結夥犯之者。
